# 内控审计的应关注什么

提问人：长春审计 时间：2012-10-24 11:45:20
各位同仁，马上要进驻一家上市公司进行内部控制审计，想请教各位，一是内控审计中应注意什么，或是说如何审计，说的具体一些；二是如果整个公司中只在总部执行内部控制，其他分子公司不执行，是否符合相关规定，急盼回复，谢谢！

回答人：chenyiwei
1 、关于内部控制审计的具体方法，请以中注协的《内部控制审计指引》及其实施意见为基础，学习你所在事务所的具体审计方法体系和底稿编制规范要求。现在事务所的内控审计相关规范应该都已经制定完毕了。中注协还编制了内控审计的相关底稿指南可参考。
2 、目前的内部控制是对整个合并集团整体上的财务报告内控发表审计意见，不同于 2011 年部分上市公司的自愿试点，因此“如果整个公司中只在总部执行内部控制，其他分子公司不执行”应是不符合相关要求的。